DIEGO DANIEL ORAMAS RUIZ



20 de junio de 1984 – venezolano, Soltero. Av. Álvarez Thomas 1120, Chacarita. Capital Federal, Buenos Aires, Argentina



(+54) 911-6591-9336



diego.oramasruiz



diego.oramasruiz@gmail.com



https://ar.linkedin.com/in/diego-oramas-ruiz-08900b57

Ingeniero Electrónico, con desarrollo académico y profesional a nivel internacional, especializado en relevamiento de ingeniería y Commissioning. Experiencias en el área de telecomunicaciones, eficiencia y respaldo energético, termo-mecánica, ventilación y sustentabilidad. Orientado hacia mercados enmarcados en las políticas de Desarrollo Sostenible. Con disponibilidad para viajar.

Formación académica

Maestría en Tecnologías Urbanas Sostenibles Universidad de Buenos Aires. Argentina Ingeniería Electrónica Universidad Nueva Esparta. Venezuela Bachiller en Ciencias U.E. Colegio Los Arcos. Venezuela

Habilidades desarrolladas

- Relevamientos de campo, ingeniería de detalles,
 Commissioning.
- Buena comunicación inter-personal.
- Confección de documentación técnica, informes de ingeniería y papers de investigación científica.
- Facilidad para el constante aprendizaje y manejo de estándares y normativas internacionales.
- Facilidad para el aprendizaje y manejo de software aplicado
- Manejo de Oratoria y desarrollo de presentaciones
- Análisis de datos y estadística básica
- Manejo básico de aspectos comerciales

Experiencia profesional

2013-act CIH Soluciones Ambientales
Resumen Agente de Commissioning
Commissioning ASHRAF para la certificación LE

Commissioning ASHRAE para la certificación LEED • Auditorías de Eficiencia Energética según ASHRAE • Relevamiento de Pasivos Ambientales según ASTM E- 1527-13 • Evaluación de Patologías Edilicias • Análisis de datos y confección de informes técnicos • Pasarrello de base de datos de muestras de Asberto en Argentina

• Desarrollo de base de datos de muestras de Asbesto en Argentina.

2011-2012 Corporación INTELEC - Venezuela Resumen Ingeniero de Producto

Elaboración de documentación técnica (Protocolos, presentación de exposiciones) • Adiestramiento de personal técnico • Mantenimientos y Puesta en marcha de UPS •

Análisis de instalaciones eléctricas • Trato directo con cliente •

2008-2011 Corporación INTELEC - Venezuela Resumen *Ingeniero Especialista de Negocios.*

Desarrollo de cotizaciones técnico comerciales • Manejo y ejecución de pliegos licitatorios • Análisis técnico económico de obras eléctricas (cómputos métricos, valuaciones, análisis de precios unitarios) • Manejo y negociación con proveedores y

clientes •

2007-2008 Ceragon Networks - Venezuela

https://www.ceragon.com

www.cihsoluciones.com

http://www.intelecglobal.com/

http://www.intelecglobal.com/

Resumen Ingeniero de Proyectos.

Ejecución de proyectos para enlaces microondas punto a punto • Estudios de línea de vista • Estudios de planos cartográficos y perfiles geográficos • Medición y análisis del espectro en frecuencia • Ingeniería de detalles y análisis de radio estaciones • Elaboración de planos • Elaboración de informes a cliente • Trato directo con clientes •



Reading, writing and conversational